【裁判字號】    95,訴緝,91
【裁判日期】    950621
【裁判案由】    毒品危害防制條例
【裁判全文】
臺灣高雄地方法院刑事判決              95年度訴緝字第91號
公  訴  人  臺灣高雄地方法院檢察署檢察官
被      告  甲○○
上列被告因違反毒品危害防制條例案件，經檢察官提起公訴（93
年度毒偵字第2421、2598號），本院合議庭裁定由受命法官獨任
進行簡式審判程序後，判決如下：
    主  文
甲○○連續施用第一級毒品，處有期徒刑陸月，如易科罰金，以
參佰元折算壹日。
    事  實
一、甲○○前於民國（下同）90年間因施用毒品案件，經檢察官
    聲請本院以90年度毒聲字第3506號裁定施以觀察、勒戒後，
    認有繼續施用毒品傾向，再經檢察官聲請本院以90年度毒聲
    字第3866號裁定施以強制戒治，嗣經檢察官再聲請本院裁定
    停止戒治付保護管束、撤銷停止戒治後，於92年4 月12日強
    制戒治執行完畢，於92年4 月13日釋放。詎甲○○仍未戒除
    毒癮，復基於施用第一級毒品海洛因之概括犯意，分別於前
    揭強制戒治執行完畢釋放後5 年內之93年3 月25日17時許及
    93 年4月2 日12時許，連續在高雄市○鎮區鎮○路公園內，
    以將海洛因摻水置入針筒內注射體內之方式，施用第一級毒
    品海洛因各1 次，嗣分別於(一)93年3 月25日17時30分許，在
    高雄市○○區○○路與新光路口，為警攔檢發現係行方不明
    毒品人口，甲○○同意員警採尿送驗後查獲；(二)於93年4 月
    2 日18時10分許，在高雄市苓雅區○○○路77號前，為警盤
    查後同意採尿送驗後查獲。
二、案經高雄市政府警察局苓雅分局移請台灣高雄地方法院檢察
    署檢察官偵查起訴。
    理  由
一、(一)上揭犯罪事實，業經被告甲○○於本院審理時坦承不諱，
    核與(二)被告分別於93年3 月25日18時25分許、93年4 月2 日
    18 時55 分許警詢時時所採尿液，經分別送驗結果確均呈嗎
    啡（為海洛因經人體代謝反應物）陽性反應，此分別有高雄
    市立凱旋醫院93年4 月8 日、93年4 月12日出具之尿液檢驗
    成績書各1 紙在卷可稽。(三)至於起訴書記載被告犯罪時間、
    地點為「自93年3 月25 日17 時30分回溯24小時內起至93年
    4 月2 日18時10分回溯24 小 時內止，連續在不詳處所」為
    本件犯行之事實，既經被告坦承係分別於93年3 月25日17時
    許及93年4 月2 日12時許，連續在高雄市○鎮區鎮○路公園
    內為本件犯行，且被告所稱亦與行政院衛生署管制藥品管理
    局91年10月3 日管檢字第110436號函示「人體施用海洛因於
    尿液中排出之最長時限，受施用劑量、施用方式、個人體質
    及其代謝情況等因素影響，因個案而異，一般可檢出之最長
    時間為海洛因服用後2 至4 天」等意見相符，被告自白又堪
    以採信，且衡以施用毒品係犯罪行為之不公然性質，被告應
    係在隱密處為施用，其施用第一級毒品海洛因之時間、地點
    應以被告自白之時點為認定事實，惟此係就被告同一連續施
    用海洛因犯行之查究時間地點，自不影響檢察官就被告本案
    犯行之同一性。(四)又被告前於90年間因施用毒品案件，經檢
    察官聲請本院以90年度毒聲字第3506號裁定施以觀察、勒戒
    後，認有繼續施用毒品傾向，再經檢察官聲請本院以90 年
    度毒聲字第3866號裁定施以強制戒治，嗣經檢察官再聲請本
    院裁定停止戒治付保護管束、撤銷停止戒治後，於92年4 月
    12日強制戒治執行完畢，於92年4 月13日釋放之事實，亦有
    臺灣高等法院被告前案紀錄表及臺灣高雄地方法院檢察署檢
    察官92年度戒毒偵字第403 號不起訴處分書各1 份在卷足參
    ，是被告於強制戒治執行完畢釋放後5 年內再為本件施用毒
    品之犯行事證明確，堪以認定。
二、(一)查海洛因係毒品危害防制條例第2 條第2 項第1 款明定之
    第一級毒品，核被告甲○○所為，係犯毒品危害防制條例第
    10條第1 項之施用第一級毒品罪，被告持有第一級毒品之行
    為已為其施用之高度行為所吸收，不另論罪。(二)又被告先後
    2 次施用第一級毒品海洛因之行為時間密接，方法相同，觸
    犯構成要件相同之罪，顯係基於概括犯意為之，應依連續犯
    規定論以一罪，惟審酌被告於本件連續施用毒品行為後，於
    95年5 月6 日18時30分許經通緝逮捕到案時，經員警採集尿
    液送驗結果，呈毒品（嗎啡、甲基安非他命、MDMA）陰性反
    應，此有高雄市立凱旋醫院95年5 月10日轉碼編號A0000000
    0 號檢驗報告在卷（見本院卷第23頁）可稽，足見被告供稱
    已戒除毒癮應非不可採信之事，並無再依刑法第56條但書規
    定加重其刑之必要。(三)爰審酌被告前經觀察、勒戒、強制戒
    治、停止戒治付保護管束、撤銷停止戒治後，仍不知悔改，
    無堅定戒癮之意志，惟其行為尚未危害他人及其犯後坦承犯
    行，態度尚稱良好，事後至今亦已戒除毒癮，且距其最後施
    用毒品之93年4 月2 日已逾2 年，被告已建立適當社會生活
    基礎等一切情狀，量處如主文所示之刑，並諭知易科罰金之
    折算標準。
據上論斷，應依刑事訴訟法第299條第1項前段，毒品危害防制條
例第10條第1 項，刑法第11條前段、第56條、第41條第1 項前段
，罰金罰鍰提高標準條例第2 條，判決如主文。
中    華    民    國    95    年    6     月    21    日
                  刑事第十一庭  法  官  楊智守
以上正本證明與原本無異。
如不服本判決，應於判決送達後10日內，向本院提出上訴狀。
中    華    民    國    95    年    6     月    21    日
                                書記官  劉音利
附錄法條：
毒品危害防制條例第10條
施用第一級毒品者，處 6 月以上 5 年以下有期徒刑。
施用第二級毒品者，處 3 年以下有期徒刑。


司法院資訊處製作；財團法人民間司法改革基金會備份。
